# 发出未到货的商品确认发出商品还是收入

提问人：wx_5fb4f2e6ae6a 时间：2020-11-18 11:33:07
请教陈版主，商贸企业已发出商品，但还在运输途中，未确认到货时是确认发出商品还是主营业务收入

回答人：chenyiwei
你的信息有限，无法判断，取决于对商品所有权上主要风险和报酬（原准则下）或者对商品的控制权（新准则下）
是否已转移以及何时转移的判断。